Inventaris van het archief van het Directoraat-Generaal Prijzen, Ordening en Regionaal (Economisch) Beleid van het Ministerie van Economische Zaken, 1976 - 1985 (-1987)
Nationaal Archief, Den Haag
- Taakuitvoering, 2
  - Economische aangelegenheden, -1.82
    - Economische situatie. Productie, verdeling, behoud en gebruik van goederen, -1.826
      - Overheidsbemoeiing met de prijsvorming, -1.826.353
        - Stukken betreffende de vaststelling van prijzenbeschikkingen voor goederen en diensten van overkoepelende bedrijven/brancheorganisaties., 1972 - 1984; 4641-4704
          - Rijonderricht motorrijtuigen,1974 - 1983, 4691; 1 pak
          - Schoenherstellers,1977, 4692; 1 omslag
          - Stedebouwkundigen,1975 - 1979, 4693; 1 omslag
          - Tandartsenhulp aan particuliere patiënten,1981, 4694; 1 omslag
          - Tandartsenspecialistische hulp aan particuliere patiënten,1981, 4695; 1 omslag
          - Tijdschriften,1977 - 1983, 4696; 1 omslag
          - Tuin- en landschapsarchitecten.1975 - 1982, 4697-4698
            - 1975 - 1978, 4697; 1 omslag
            - 1980 - 1982, 4698; 1 omslag
          - Uitvoering van bouwwerken,1973 - 1983, 4699; 1 omslag
          - Uitzendbureaus,1978 - 1982, 4700; 1 omslag
          - Veilingfusten,1974 - 1978, 4701; 1 omslag
          - Verblijfsrecreatiebedrijven,1978 - 1983, 4702; 1 omslag
          - Verhuizingen,1977 - 1982, 4703; 1 omslag
          - Verpakte volle melk,1973 - 1980, 4704; 1 omslag
        - Stukken betreffende het wijzigen en de toepassen van de Prijzenwet., 1973 - 1978; 4705; 1 omslag
        - Stukken betreffende de opstelling van de jaarverslagen inzake de toepassing van de Prijzenwet., 1974 - 1981; 4706-4707
          - 1974 - 1979, 4706; 1 pak
          - 1980 - 1981, 4707; 1 omslag
        - Stukken betreffende de totstandkoming van het prijsbeleid., 1976 - 1984; 4708-4709
          - 1976 - 1979, 4708; 1 pak
          - 1982 - 1984, 4709; 1 omslag
        - Stukken betreffende de totstandkoming van prijs- en inkomstenbeleid voor vrije beroepsbeoefenaren., 1977 - 1983; 4710-4716
          - Algemeen,1977 - 1979, 4710; 1 omslag
          - Vergaderstukken van de Werkgroep Inkomen Vrije Beroepsbeoefenaren.1977 - 1982, 4711-4712
            - 1977 - 1980, 4711; 1 pak
            - 1981 - 1982, 4712; 1 omslag
          - Het geven van adviezen aan de Commissie Coördinatie Arbeidsvoorwaarden en Inkomensaangelegenheden door de Werkgroep Vrije Beroepsbeoefenaren (WVB),1977 - 1983, 4713; 1 omslag
          - Het informeren van de voorzitter van de Tweede Kamer der Staten-Generaal over het te voeren prijsbeleid,1980 - 1982, 4714; 1 pak
          - Vergaderstukken van de Werkgroep Vrije Beroepsbeoefenaren,1980 - 1982, 4715; 1 omslag
          - Het informeren van de Tweede Kamer over het prijs- en inkomensbeleid voor vrije beroepsbeoefenaren over de jaren 1980-1981,1981 - 1982, 4716; 1 pak
        - Vergaderstukken van de Werkgroep Afstemming Prijs-/inkomstenbeleid en Ziekenfondsovereenkomsten., 1981 - 1982; 4717; 1 omslag
        - Stukken betreffende het rapporteren aan de Eerste en Tweede Kamer inzake de inkomens van medische specialisten., 1982; 4718; 1 omslag
        - Verslagen inzake de toepassing van de Prijzenwet ten behoeve van de Eerste en Tweede Kamer., 1982 - 1984; 4719; 1 pak
        - Nota aan het Ministerie van Buitenlandse Zaken inzake bezwaren tegen de invoering van een Europese verbruikersbelasting op oliën en vetten., 1983; 4720; 1 stuk
        - Het informeren van de Tweede Kamer inzake het prijsbeleid voor 1985., 1984 - 1985; 4721; 1 omslag
      - Organisatie van het bedrijfsleven, -1.826.36
        - Stukken betreffende de goedkeuring van verordeningen van bedrijfschappen en (hoofd) productschappen., 1954 - 1986; 4722-4765
          - Bedrijfschappen.1954 - 1985, 4722-4748
            - Landbouwschap (o.m. het instellingsbesluit),1954 - 1979, 4722; 1 omslag
            - Bedrijfschap Pluimveehandel en Industrie.1954 - 1981, 4723-4724
              - 1954 - 1979, 4723; 1 omslag
              - 1980 - 1981, 4724; 1 omslag
            - Bedrijfschap voor de Handel in Pluimvee, Wild en Tamme Konijnen,1965 - 1977, 4725; 1 omslag
            - Bedrijfschap voor de Detailhandel in alcoholische dranken,1966 - 1979, 4726; 1 omslag
            - Bedrijfschap voor de Lederindustrie,1966 - 1979, 4727; 1 omslag
            - Bedrijfschap voor de Groothandel in Eieren.1966 - 1985, 4728-4729
              - 1966 - 1976, 4728; 1 omslag
              - 1980 - 1985, 4729; 1 omslag
            - Bedrijfschap voor de Binnenlandse Groothandel in Margarine, Spijsvetten en Spijsoliën (tot aan de opheffing),1967 - 1972, 4730; 1 omslag
            - Hoofdbedrijfschap Detailhandel,1968 - 1976, 4731; 1 omslag
            - Bosschap,1968 - 1978, 4732; 1 omslag
            - Bedrijfschap Horeca.1968 - 1985, 4733-4734
              - 1968 - 1978, 4733; 1 omslag
              - 1983 - 1985, 4734; 1 omslag
            - Bedrijfschap voor de Export van Boomkwekerijproducten,1972 - 1978, 4735; 1 omslag
            - Bedrijfschap voor de industrie van en de groothandel in koolzuurhoudende alcoholvrije dranken en bier.1976 - 1985, 4736-4737
              - 1976 - 1979, 4736; 1 omslag
              - 1980 - 1985, 4737; 1 omslag
            - Bedrijfschap voor de Vlasindustrie (tot aan de opheffing),1977 - 1979, 4738; 1 omslag
            - Bedrijfschap voor de Export van Boomkwekerijproducten, opheffing,1979, 4739; 1 omslag
            - Bedrijfschap voor de Groothandel Bloemkwekerijproducten,1979, 4740; 1 stuk
            - Bedrijfschap voor de Maatkleding,1979, 4741; 1 omslag
            - Bedrijfschap voor Melk en Melk- en Zuivelproducten,1980 - 1983, 4742; 1 omslag
            - Bedrijfschap voor de Frisdranken,1980 - 1984, 4743; 1 omslag
            - Bedrijfschap voor de Visserij,1980 - 1985, 4744; 1 omslag
            - Bedrijfschap voor de Pluimveehandel en Industrie,1981 - 1985, 4745; 1 pak
            - Bedrijfsschap voor de Schoenindustrie,1982, 4746; 1 omslag
            - Bedrijfschap voor de Handel in Tuinbouwzaden,1982 - 1984, 4747; 1 omslag
            - Bedrijfsschap voor het Bakkersbedrijf,1982 - 1985, 4748; 1 omslag
          - Productschappen.1966 - 1986, 4749-4765
            - Productschap voor Aardappelen,1966 - 1977, 4749; 1 pak
            - Productschap voor Zuivel.1970 - 1982, 4750-4751
              - 1970 - 1977, 4750; 1 pak
              - 1977 - 1982, 4751; 1 omslag
            - Productschap voor Vis en Visproducten,1972, 4752; 1 omslag
            - Hoofdproductschap voor Akkerbouwproducten.1974 - 1982, 4753-4754
              - 1974 - 1978, 4753; 1 pak
              - 1979 - 1982, 4754; 1 pak
            - Productschap voor Siergewassen.1975 - 1982, 4755-4756
              - 1975, 4755; 1 pak
              - 1980 - 1982, 4756; 1 omslag
            - Productschap voor Gedistilleerde Dranken.1975 - 1984, 4757-4759
              - 1975 - 1984, 4757; 1 omslag
              - 1980 - 1981, 4758; 1 pak
              - 1982, 4759; 1 omslag
            - Productschap voor Landbouwzaaizaden,1980 - 1982, 4760; 1 omslag
            - Productschap voor Vee en Vlees,1980 - 1984, 4761; 1 pak
            - Productschap voor Veevoeder,1980 - 1984, 4762; 1 omslag
            - Productschap voor Granen, Zaden en Peulvruchten,1980 - 1986, 4763; 1 omslag
            - Productschap voor Groenten en Fruit.1975 - 1984, 4764-4765
              - 1975 - 1979, 4764; 1 pak
              - 1982 - 1984, 4765; 1 pak
        - Stukken betreffende het overleg over het opheffen van bedrijfschappen en hoofdbedrijfschappen., 1970 - 1975; 4766; 1 omslag
        - Stukken betreffende het overleg met het Ministerie van Sociale Zaken over de herstructurering van de Publiekrechtelijke Bedrijfsorganisatie (PBO) in de landbouw- en voedselvoorziening., 1976 - 1980; 4767; 1 omslag
        - Stukken betreffende het overleg inzake herstructurering van de broodbakkerijsector., 1983 - 1984; 4768; 1 pak
      - Verbruik, Consumptie, -1.826.44
        - Stukken betreffende de instelling en opheffing van de Stichting Informatieve Etikettering Nederland., 1967 - 1978; 4769; 1 pak
        - Stukken betreffende de beantwoording van Kamervragen over consumentenaangelegenheden., 1967 - 1985; 4770-4772
          - Algemeen,1985, 4770; 1 omslag
          - Beëindiging van de subsidiëring van prijsvergelijkend onderzoek,1967 - 1972, 4771; 1 omslag
          - Het opnemen van consumentenvertegenwoordigers in de Sociaal-Economische Raad,1971 - 1977, 4772; 1 omslag
        - Stukken betreffende de instelling van de Interdepartementale Werkgroep Overleg Huishoudelijk en Consumentenvoorlichting., 1969 - 1984; 4773; 1 pak
        - Stukken betreffende de Commissie voor Consumenten Aangelegenheden (CCA)., 1970 - 1982; 4774-4775
          - Werkzaamheden van de Werkgroep Klachtenbehandeling,1970 - 1982, 4774; 1 omslag
          - Behandeling van de adviezen ter verbetering van de behandeling van consumentenklachten,1975 - 1979, 4775; 1 omslag
        - Stukken betreffende het overleg met de Sociaal-Economische Raad (SER) over prijsaanduiding van goederen per standaardeenheid., 1972 - 1979; 4776; 1 pak
        - Stukken betreffende het beleid inzake misleidende reclame., 1972 - 1984; 4777-4780
          - Algemeen,1980 - 1981, 4777; 1 omslag
          - Beantwoording van Kamervragen,1972 - 1979, 4778; 1 omslag
          - Medeopstellen van het wetsontwerp 'Regelen omtrent de privaatrechtelijke bescherming tegen misleidende reclame',1975 - 1980, 4779; 1 pak
          - Evaluatie van het wetsontwerp 'Regelen omtrent de privaatrechtelijke bescherming tegen misleidende reclame',1983 - 1984, 4780; 1 omslag
        - Stukken betreffende de Interdepartementale Coördinatiecommissie voor Consumentenzaken., 1973 - 1985; 4781-4787
          - Jaarrapporten Overheidsbeleid Consumentenzaken van de Interdepartementale Commissie voor Consumentenzaken.1973 - 1984, 4781-4782
            - 1973 - 1979, 4781; 1 pak
            - 1980 - 1984, 4782; 1 pak
          - Totstandkoming van de jaarverslagen 1982 - 1985.1982 - 1985, 4783-4784
            - 1981 - 1982, 1982, 4783; 1 pak
            - 1983 - 1985, 1985, 4784; 1 pak
          - Vergaderstukken.1982 - 1985, 4785-4787
            - 48e - 50e vergadering,1982, 4785; 1 pak
            - 51e - 53e vergadering,1982, 4786; 1 pak
            - 54e - 67e vergadering,1983 - 1985, 4787; 1 pak
        - Stukken betreffende de totstandkoming van beleid inzake consumentenvoorlichting via radio en tv., 1974 - 1980; 4788; 1 omslag
        - Stukken betreffende de totstandkoming van EEG-richtlijnen inzake bescherming van de consument., 1976 - 1979; 4789; 1 pak
        - Stukken betreffende het overleg met diverse instanties over de oprichting van de Stichting voor Consumentenonderzoek., 1976 - 1981; 4790; 1 pak
        - Stukken betreffende de Stichting Wetenschappelijk Onderzoek Konsumentenaangelegenheden (SWOKA)., 1976 - 1984; 4791-4796
          - Uitwerking van de voorstellen van de Commissie De Bakker inzake de oprichting van de SWOKA,1976 - 1977, 4791; 1 pak
          - Instelling en goedkeuring van de statuten en financiering van de SWOKA,1977 - 1979, 4792; 1 omslag
          - Vergaderstukken van het Algemeen Bestuur.1978 - 1983, 4793-4794
            - 1978 - 1981 feb. 18, 4793; 1 pak
            - 1981 feb. 19 - 1983, 4794; 1 pak
          - Toetreding van het Ministerie van Volkshuisvesting en Ruimtelijke Ordening tot de SWOKA,1980 - 1982, 4795; 1 omslag
          - Evaluatie-onderzoek naar consumentenaangelegenheden,1983 - 1984, 4796; 1 omslag
        - Vergaderstukken van de Contactcommissie Elektrische Veiligheid., 1976 - 1984; 4797; 1 omslag
        - Stukken betreffende het overleg met diverse instanties over de totstandkoming van de Nota Consument en Consumptie., 1977 - 1979; 4798; 1 pak
        - Stukken betreffende de totstandkoming van de beschikking tot de verlening van erkenning van de geschillencommissies., 1977 - 1982; 4799-4805
          - Chemisch Reinigen,1977 - 1979, 4799; 1 omslag
          - Natwas,1978 - 1979, 4800; 1 omslag
          - Reizen,1978 - 1980, 4801; 1 omslag
          - Parket,1979, 4802; 1 omslag
          - Keukens,1980, 4803; 1 omslag
          - Openbare Nutsbedrijven,1980 - 1982, 4804; 1 omslag
          - Postorderbedrijven,1982, 4805; 1 omslag
        - Stukken betreffende het overleg met diverse instanties over de veiligheid van ladders en trappen., 1978 - 1982; 4806; 1 omslag
        - Verslagen van het periodiek overleg van de staatsecretaris van Economische Zaken met consumentenorganisaties., 1978 - 1985; 4807; 1 pak
        - Stukken betreffende het overleg met het Ministerie van Cultuur, Recreatie en Maatschappelijk Werk over de beperking van etherreclame voor bepaalde producten., 1979 - 1980; 4808; 1 omslag
        - Stukken betreffende het overleg met het Ministerie van Volksgezondheid en Milieuhygiëne over de consumentenvertegenwoordiging in de Nationale Raad voor de Volksgezondheid., 1982; 4809; 1 omslag
        - Stukken betreffende de beantwoording van Kamervragen inzake het consumentenbeleid., 1984 - 1985; 4810; 1 omslag
        - Vergaderstukken van de Werkgroep Code Consumentenvoorlichting RTV (Radio en Televisie)., 1985; 4811; 1 omslag
    - Soorten arbeid, werknemers en vrije beroepen, -1.831
      - Stukken betreffende advisering van de minister van Sociale Zaken over de verplichtstelling van tandartsen en tandartsspecialisten tot deelname in een bedrijfspensioenfonds., 1972 - 1982; 4812; 1 omslag
    - Arbeidsverhoudingen en -omstandigheden, -1.832
      - Brief aan de minister van Sociale Zaken betreffende het doen van suggesties tot wijziging van het ontwerp van Wet op de openbaarheid van inkomens uit arbeid., 1976; 4813; 1 stuk
    - Sociale verzekeringen, -1.848
      - Stukken betreffende de beantwoording van vragen van belangengroepen over levensverzekeringen., 1975 - 1979; 4814; 1 omslag
      - Vergaderstukken van de Deskundigengroep Levensverzekeringen., 1977 - 1982; 4815; 1 omslag
      - Stukken betreffende het behandelen van de rendementsproblematiek bij levensverzekeringen met winstdeling., 1981 - 1985; 4816; 1 omslag
    - Natuur- en landschapsschoon, -1.853.21
      - Stukken betreffende het overleg met diverse instanties over het Structuurschema Natuur- en Landschapsbehoud., 1969 - 1981; 4817-4818
        - 1969 - 1981 apr., 4817; 1 pak
        - 1981 mei - dec., 4818; 1 pak
    - Openluchtrecreatie, 1.855.44
      - Stukken betreffende de levering van bijdragen aan de totstandkoming van het Structuurschema Openluchtrecreatie., 1978 - 1985; 4819-4820
        - 1978 - 1982, 4819; 1 pak
        - 1984 - 1985, 4820; 1 omslag
    - Regionale aaneensluitingen van staten, -1.883.17
      - Stukken betreffende het Comité Regionaal Beleid (CRB)., 1974 - 1982; 4821-4832
        - De levering van bijdragen aan werkgroepen.1974 - 1981, 4821-4825
          - Werkgroep Studieprogramma.1974 - 1978, 4821-4822
            - 1974 - 1977, 4821; 1 pak
            - 1977 - 1978, 4822; 1 pak
          - Werkgroep Infrastructuur,1975 - 1976, 4823; 1 pak
          - Werkgroep Regionaal Beleid,1976 - 1981, 4824; 1 omslag
          - Werkgroep Regionale Ontwikkelingsprogramma's,1977 - 1980, 4825; 1 omslag
        - Vergelijking Kosten Regionaal Beleid,1975 - 1981, 4826; 1 pak
        - Vergaderstukken.1976 - 1982, 4827-4830
          - 1976, 4827; 1 pak
          - 1979, 4828; 1 pak
          - 1980, 4829; 1 pak
          - 1982, 4830; 1 pak
        - Aanbevelingen inzake grensoverschrijdende programma's voor de grensregio's binnen de gemeenschap,1977 - 1980, 4831; 1 pak
        - Overleg met het Ministerie van Buitenlandse Zaken over de Regionale Ontwikkelingsprogramma's (ROP's),1978 - 1982, 4832; 1 omslag
      - Stukken betreffende de Werkgroep Grensoverschrijdende Samenwerking Eems-Dollard Gebied., 1974 - 1983; 4833-4834
        - 1974 - 1980, 4833; 1 pak
        - 1981 - 1983, 4834; 1 pak
      - Stukken betreffende het geven van jaarlijkse informatie over het regionaal beleid in Nederland aan de Commissie van de Europese Gemeenschappen te Brussel., 1975 - 1976; 4835; 1 omslag
      - Stukken betreffende de advisering inzake consumentenbescherming aan de Raad van Europa., 1975 - 1979; 4836; 1 omslag
      - Stukken betreffende de coördinering van regionale steunmaatregelen binnen de Europese Gemeenschap., 1975 - 1984; 4837-4841
        - 1975 - 1976, 4837; 1 pak
        - 1976 - 1977, 4838; 1 pak
        - 1977 - 1978, 4839; 1 pak
        - 1983, 4840; 1 pak
        - 1984, 4841; 1 pak
      - Stukken betreffende het overleg tussen Nederland en Duitsland inzake het regionaal beleid in het kader van de Europese Economische Gemeenschappen., 1975 - 1984; 4842-4844
        - 17e-24e overleg,1975 - 1979, 4842; 1 pak
        - 25e-29e overleg,1980 - 1981, 4843; 1 pak
        - 30e-35e overleg,1982 - 1984, 4844; 1 pak
      - Stukken betreffende de beantwoording van Kamervragen inzake het voortbestaan van de spoorlijn Enschede-Gronau., 1976 - 1981; 4845; 1 pak
      - Stukken betreffende het Europees Fonds voor Regionale Ontwikkeling (EFRO)., 1976 - 1985; 4846-4854
        - Verlening van bijdragen aan jaarverslagen,1976 - 1981, 4846; 1 pak
        - Vergaderverslagen van de EFRO-delegatie inzake de procedure van Nederlandse EFRO-projecten,1976 - 1984, 4847; 1 omslag
        - Overleg met het Ministerie van Sociale Zaken en Werkgelegenheid over de interne administratie en budgettaire aspecten van Nederlandse EFRO-projecten,1977 - 1982, 4848; 1 pak
        - Subsidies ten behoeve van Nederlandse EFRO-projecten.1978 - 1985, 4849-4851
          - Aanleg van de provinciale weg tussen Doenrade en Zeekoele,1978 - 1980, 4849; 1 pak
          - Verkeersreconstructie van Klazienaveen,1978 - 1985, 4850; 1 pak
          - Kadeverlenging van de Julianahaven in de Eemshaven,1985, 4851; 1 pak
        - Verslagen van de vergaderingen van het Nederlands EFRO-beheerscomité te Brussel,1979 - 1983, 4852; 1 omslag
        - Commentaar op het complementariteitsprincipe,1980 - 1982, 4853; 1 omslag
        - Herziening van de EG-verordening voor het Europees Fonds voor Regionale Ontwikkeling ter voorbereiding van het Coreper (Comité des Représentants Permanents) en het Raadsdebat inzake het regionaal beleid,1983 - 1984, 4854; 1 omslag
      - Stukken betreffende de levering van een bijdrage in de Europese Ministerraad Regionale Beleidszaken inzake de coördinatie van het Nederlands Regionaal Stimuleringsbeleid., 1977 - 1982; 4855-4856
        - 1977 - 1980, 4855; 1 omslag
        - 1982, 4856; 1 pak
      - Stukken betreffende de uitvoering van het grensoverschrijdend programma Euregio., 1977 - 1985; 4857-4863
        - Algemeen,1978 - 1982, 4857; 1 omslag
        - Regio Twente, Oost-Nederland, Bentheim en Munsterland,1977 - 1981, 4858; 1 pak
        - Regio Rijn/Maas (Hasselt, Luik, Maastricht en Aken),1978 - 1981, 4859; 1 pak
        - Regio Rijn/Maas (Hasselt, Luik, Maastricht en Aken),1982, 4860; 1 pak
        - Regio Rijn/Maas,1983, 4861; 1 pak
        - Regio Rijn/Maas,1984 - 1985, 4862; 1 pak
        - Regio Eems-Dollard,1981 - 1982, 4863; 1 omslag
      - Stukken betreffende het overleg met de Europese Ministerraad inzake de coördinatie van het Nederlands regionaal stimuleringsbeleid., 1981; 4864; 1 pak
      - Stukken betreffende het voeren van overleg met diverse instanties inzake het instellen van regionale dereguleringszônes/tewerkstellingszônes., 1982 - 1984; 4865; 1 pak